臺灣高等法院高雄分院刑事裁定　　　　100年度交抗字第285號
抗　告　人
即受處分人　張儂安
上列抗告人因違反道路交通管理處罰條例聲明異議案件，不服臺
灣高雄地方法院中華民國100 年10月31日裁定（100 年度交聲字
第2105號），提起抗告，本院裁定如下：
    主  文
抗告駁回。
    理  由
一、本件抗告意旨略以：本件交通違規告發單對違規地點之記載
    有誤，經委請市議員陳玫娟向高雄市交通局陳情後，交通大
    隊始於100 年8 月25日行文高雄市交通局更正。又左營分局
    於「後昌路143 巷34弄」張貼公告示牌乙張「警方在本路段
    為機車加大鎖，請車主注意自已愛車，機車停放請加大鎖」
    ，不知為何警察單位於100 年10月31日將該告示牌拆除，如
    無不當，何需偷偷拆除云云。
二、按汽車駕駛人停車時，在禁止臨時停車處所停車者，處600
    元以上1200元以下罰鍰；道路交通管理處罰條例第56條第1
    項第1 款定有明文。又按紅實線設於路側，用以禁止臨時停
    車；道路交通標誌標線號誌設置規則第149 條第1 項第5 款
    亦有明文。
三、原裁定以：
(一)、受處分人所有系爭機車於100 年7 月3 日9 時54分，確有違
    規停放在高雄市○○區○○路643 巷34弄（下稱系爭路段）
    之劃設紅實線處，而有「在禁止臨時停車處所停車」之違規
    ，為警拍照逕行舉發事實，有舉發照片1 張附卷可稽；且觀
    之舉發照片，系爭機車停放地點確有劃設紅實線。是受處分
    人所有系爭機車於上揭時、地，在禁止臨時停車處所停車之
    違規事實，堪予認定。
(二)、依高雄市政府交通局函「…經本局100 年7 月29日會同光輝
    里濮里長現勘，旨揭巷道係消防巷道禁止臨時停車紅線，為
    利消防車輛操作，宜維持現況。…」，有該局100 年9 月29
    日高市交裁決字第1000051031號函可按；是系爭路段係為利
    於消防車輛進出之公共安全利益，並在系爭路段漆劃紅實線
    ，使民眾明瞭該處禁止臨時停車，故尚不得以「警方未通知
    不得停車」為不罰之理由。次查，舉發通知單上雖誤載違規
    地點為「和光街643 巷」，然業經更正為「後昌路643 巷34
    弄」，亦有高雄市政府警察局交通警察大隊100 年8 月25日
    高市警交執字第1000030765號函可考；是本件已依法更正錯
    誤，並裁決書亦依更正後記載正確違規地點為「後昌路643
    巷34弄」，故本件舉發並無所謂不發生法律效力之情事。
(三)、又左營分局左營派出所確在系爭路段張貼告示牌：「警方在
    本路段為機車加大鎖；請車主注意自己愛車，機車停放請加
    大鎖…」等語，有現場照片2 張可按。惟觀之系爭路段現場
    照片，系爭路段除劃設紅實線區域外，另有在其他住宅張貼
    上揭告示牌，且該告示牌亦非設置在該紅實線處；是前開告
    示牌，僅係提醒民眾機車應加大鎖，以避免失竊，而非表示
    系爭路段均得停放車輛。
四、原審因而認抗告人確有上述交通違規事實，認原處分機關即
    交通部公路總局高雄區監理所屏東監理站依據上開規定，裁
    處抗告人罰鍰新台幣600 元，經核並無不合。抗告意旨猶執
    陳詞，指摘原裁定不當，為無理由，應予駁回。
五、據上論結，應依刑事訴訟法第412 條，裁定如主文。
中    華    民    國  100     年    12    月    1     日
                  刑事第四庭    審判長法  官  蕭權閔
                                      法  官  唐照明
                                      法  官  王憲義
以上正本證明與原本無異。
不得再抗告。
中    華    民    國  100     年    12    月    1     日
                                      書記官  黃富美